---
title: "Asignacion_F2"
output: html_document
date: '2022-07-03'
---

```{r setup, include=FALSE}
knitr::opts_chunk$set(echo = TRUE)
```

```{r}

set.seed(1001083581)

```

* **Asumir los datos como un cultivo**
* Tiempo = time: Variable respuesta: Tiempo de supervivencia
* Edad = Age: meses de plantaci贸n(success)
* Hibrido = Sex: hibrido 1, hibrido 2(success)
* Severidad = ph.ecog: severidad en la misma escala(success)
* N17 = meal.cal: Nitrogeno medido en la hoja 17(Not success) como se podian agrupar?
* P17 = wt.loss: Fosforo medido en la hoja 17(Not success) como se podian agrupar?

```{r}

library(survival)
str(lung)
library(ggplot2)
```


```{r}

table(lung$inst)

```

```{r}

lung.sur<-Surv(lung$time, lung$status)

```

```{r}

lung.fit<-survfit(lung.sur~1)
summary(lung.fit)

```
#Edad meses de plantaci贸n


```{r}

plot(lung.fit,xlab="Dias",ylab="Proporci贸n de sujetos")
abline(h = 0.5, col='red')
abline(v = 310, col='red')
abline(h = c(0.25, 0.75), col='green')
abline(v = c(170, 550), col='green')

#El 50% de la poblacion esta viva a los 310 dias,partiendo de este supuesto si se empezaran a remplazar el cultivo llegando a la mitad de la poblacion es posible que no se aumente el numero plantas en producion, ya que trasncurre en un muy poco tiempo la caida de un 25% de la poblacion
#Este grafico es basnate bueno (permite saber el momento de tiempo optimo en el que debo hacer renovacion de cultuvo sin perder rendiento(plantas que siguen vivas produciendo))
```
```{r}

plot(lung.fit,xlab="Dias",ylab="Proporci贸n de sujetos")
abline(h = 0.5, col='red')
abline(v = 310, col='red')
points(c(310, 310), c(0.43, 0.57), pch =16, col='green')
points(c(280, 360), c(0.5, 0.5), pch =16, col='red')

```



#Severidad 

```{r}
lung.fit.strata<-survfit(lung.sur~ph.ecog,lung)
plot(lung.fit.strata, lty = 1:4,col=1:4,xlab="Days",ylab="Proportion of subjects",
     lwd=3)
legend(700, .9, c("Severidad=0", "Severidad=1","Severidad=2","Severidad=3"), lty = 1:4,col=1:4, lwd=3)

abline(h = 0.5)
abline(h = 0.75, col = 'green', lwd=2)
abline(h = 0.25, col = 'green', lwd=2)
abline(h = 0.5, col = 'green')

abline(v = c(130,205,320), col = 'green')
abline(v = c(310, 410,640), col = 'black')
abline(v = c(195, 330,580), col = 'blue')

points(c(130,205,320), c(0.75, 0.5,0.25), pch =16, col='green')
points(c(310, 410,640), c(0.75, 0.5,0.25), pch =16, col='black')
points(c(195, 330,580), c(0.75, 0.5,0.25), pch =16, col='blue')


#La severidad 3 resulta un estado importante ya que disminuye demasiado la capacidad de sobrevivir,solo puede llegar a un maximo de 150 dias 
#Entre las severidad 0-1 la variacion de este estado puede hacer que el especimen pierda cerca de un 10% de su capacidad de sobrevivir,al comprar con la severidad 2 mantienen el mismo comportamiento de 10% solo que al revisar con el 25% de sobrevientes en la severidad 2 la diferencia de intervalos es grande 250 dias.
```

#Hibrido = Sex: hibrido 1, hibrido 2


```{r}
lung.fit.strata<-survfit(lung.sur~sex,lung)
plot(lung.fit.strata, conf.int = 0.95,
     col=1:2, xlab = 'dias', lwd=1)
legend(700, .9, c("Hibrido1", "Hibrido2"), col=1:2, lwd=3)
# abline(v = 400)
abline(h = 0.25, col = 'green', lwd=2)
abline(h = 0.5, col = 'green')
abline(v = c(240, 430), col = 'red')
abline(v = c(380, 670), col = 'blue')

points(c(240, 430), c(0.5,0.25), pch =16, col='red')
points(c(380, 670), c(0.5,0.25), pch =16, col='blue')

#revisar la supervivencia en 50% y 25% especimenes
#Se detalla que el hibrido2 tiene mayor capacidad de sobrevivir cerca de 30 % mas de tiempo que el hibrido1 

```


## Intervalos de Confianza.

```{r}
#install.packages("km.ci")
```

```{r}

library(km.ci)
a<-km.ci(lung.fit, conf.level=0.95, tl=NA, tu=NA, method="loghall")
# plot(a, lty=2, lwd=2, col = c('red', 'black', 'black'))
plot(a, lty=2, lwd=2, col = 'red')
lines(lung.fit, lwd=2, lty=1, col = 'black')
lines(lung.fit, lwd=1, lty=4, conf.int=T, col = 'blue')
linetype<-c(1, 2, 4)
legend(600, .9, c("Kaplan-Meier", "Hall-Wellner", "Pointwise"),
       lty = linetype,
       col = c('red', 'black', 'blue'))
abline(h = 0.5, col='green', lwd=2)
abline(v = 310, col='green', lwd=2)
```


```{r}
aalen.fit<- survfit(coxph(lung.sur~1), type="aalen")
sum_aalen.fit = summary(aalen.fit)
plot(aalen.fit, col="red",lwd=1,lty=1)
lines(lung.fit, lwd=1, lty=1)
legend(600, .9,
       c("Nelson-Aalen", "Kaplan-Meier"),
       lty=c(1,1),
       col=c("red", "black"))
```

```{r}
barplot(sum_aalen.fit$time, cumsum(sum_aalen.fit$n.event))
```

```{r}
mod_suv = lm(cumsum(sum_aalen.fit$n.event) ~ sum_aalen.fit$time)
summary(mod_suv)
plot(sum_aalen.fit$time, cumsum(sum_aalen.fit$n.event), pch = 16)
abline(mod_suv)
```

```{r}

survdiff(lung.sur~ph.ecog,lung)
# Prueba de Mantel-Haenszel
survdiff(lung.sur~sex,lung, rho = 0)

# Prueba de  Gehan-Wilcoxon 
survdiff(lung.sur~sex,lung, rho = 1)
survdiff(lung.sur~sex + ph.ecog,lung)
```

# Modelo Parametrico

```{r}
par.wei<-survreg(lung.sur~1,dist="w")
par.wei
```

```{r}
kappa<-par.wei$scale
lambda<-exp(-par.wei$coeff[1])
zeit<-seq(from=0,to=1100,length.out=1000)
s<-exp(-(lambda*zeit)^kappa)
h<-lambda^kappa *kappa*zeit^(kappa-1)
par(mfrow=c(2,1))
plot(zeit,h,xlab="Dias",ylab="h(t)", pch = 16, cex = 0.1, las = 1)
plot(zeit,s,xlab="Dias",ylab="s(t)", pch = 16, cex = 0.1, las = 1)
```

